【裁判字號】    98,抗,918
【裁判日期】    980909
【裁判案由】    聲請沒入保證金
【裁判全文】
臺灣高等法院臺中分院刑事裁定           98年度抗字第918號
抗  告  人
即具保人    甲○○
受  刑  人  乙○○
上列抗告人因聲請沒入保證金案件，不服臺灣臺中地方法院中華
民國98年7月28日裁定（98年度聲字第3523號）提起抗告，本院
裁定如下：
      主  文
抗告駁回。
      理  由
一、抗告意旨略以：(一)、受刑人乙○○與具保人甲○○為配偶關
    係，受刑人因工作關係須全省奔波，致未能按時報到，具保
    人會即時聯絡受刑人，再安排時間呈報。(二)、又受刑人雖經
    臺灣高等法院臺中分院以98年度聲再字第82號裁定駁回，惟
    受刑人已依法提出抗告，業經同院審查合法並送至最高法院
    審理中，至今尚未確定，有臺灣高等法院臺中分院98年6月3
    0日98中分鎮刑成98聲再字第08209號函可證。爰提起抗告請
    求撤銷原裁定云云。
二、按具保之被告逃匿者，應命具保人繳納指定之保證金額，並
    沒入之。不繳納者，強制執行。保證金已繳納者，沒入之；
    又沒入保證金，以法院之裁定行之，刑事訴訟法第118條第1
    項、第121條第1項分別定有明文。
三、經查：(一)、本件受刑人乙○○因違反藥事法案件，前經臺灣
    臺中地方法院檢察署檢察官指定保證金新臺幣（下同）30萬
    元，由抗告人即具保人甲○○繳納現金後，已將受刑人釋放
    。受刑人所犯上開之罪經判處應執行有期徒刑2年確定後，
    由臺灣臺中地方法院檢察署檢察官按址送達執行傳票至受刑
    人之住、居所及抗告人之住所，惟受刑人經合法傳喚而未到
    案執行，且拘提無著等情，有臺灣臺中地方法院檢察署刑事
    保證金收據、臺灣臺中地方法院檢察署送達證書、臺灣臺中
    地方法院檢察署檢察官拘票、司法警察98年7月6日拘提未獲
    報告書、法務部戶役政連結作業系統戶籍資料在卷可憑（見
    98年度執聲沒字第273號卷）。受刑人既經合法傳喚、拘提
    而未到案執行，自屬逃匿，臺灣臺中地方法院檢察署因而聲
    請原審法院沒入上開保證金，經原審法院裁定將具保人繳納
    之保證金30萬元沒入，於法並無不合。(二)、抗告意旨雖以受
    刑人就96年度上訴字第3196號違反藥事法案件聲請再審，經
    駁回再審，惟業經受刑人對該駁回再審之裁定提起抗告，現
    於最高法院受理中，本案尚未確定等語置辯。惟查，抗告並
    無停止執行裁判之效力，且受刑人經臺灣臺中地方法院檢察
    署檢察官通知執行，傳拘無著，有前揭送達證書回執及拘票
    回執在卷可按，則原審法院爰依檢察官之聲請，以抗告人逃
    匿裁定沒入具保人甲○○所繳之保證金，其認事、用法均無
    不當。
四、綜上所述，抗告意旨指摘原裁定不當，為無理由，應予駁回
    ，爰依刑事訴訟法第412條，裁定如主文。
中    華    民    國    98    年    9     月     9    日
            刑事第九庭  審判長法  官  江  德  千
                              法  官  莊  深  淵
                              法  官  賴  妙  雲
以上正本證明與原本無異。
如不服本裁定，應於裁定送達後五日內向本院提出抗告狀。
                              書記官  蘇  昭  文
中    華    民    國    98    年    9     月     9    日


司法院資訊處製作；財團法人民間司法改革基金會備份。
